【裁判字號】    98,上訴,30
【裁判日期】    980211
【裁判案由】    違反槍砲彈藥刀械管制條例
【裁判全文】
臺灣高等法院臺南分院刑事判決    98年度上訴字第30號
上  訴  人
即  被  告  甲○○
上列上訴人因違反槍砲彈藥刀械管制條例案件，不服臺灣嘉義地
方法院97年度訴字第895號中華民國97年11月28日第一審判決（
起訴案號：臺灣嘉義地方法院檢察署97年度偵字第6545號），提
起上訴，本院判決如下：
    主  文
上訴駁回。
    理  由
一、按刑事訴訟法第三百五十條、第三百六十一條、第三百六十
    二條、第三百六十七條規定，不服地方法院之第一審判決而
    上訴者，須提出上訴書狀，並應敘述具體理由，此為上訴必
    備之程式；如所提之書狀未敘述上訴理由，或僅曾以言詞陳
    述上訴理由者，均應於上訴期間屆滿後二十日內補提理由書
    於第一審法院。第一審法院經形式審查，認逾期未補提上訴
    理由者，應定期間先命補正；逾期未補正者，為上訴不合法
    律上之程式，應以裁定駁回。倘已提出上訴理由，但所提非
    屬具體理由者，則由第二審法院以上訴不合法律上之程式，
    判決駁回。而所謂具體理由，必係依據卷內既有訴訟資料或
    提出新事證，指摘或表明第一審判決有何採證、認事、用法
    或量刑等足以影響判決本旨之不當或違法，而構成應予撤銷
    之具體事由，始克當之（例如：依憑證據法則具體指出所採
    證據何以不具證據能力，或依憑卷證資料，明確指出所為證
    據證明力之判斷如何違背經驗、論理法則）；倘僅泛言原判
    決認定事實錯誤、違背法令、採証違法、判決不公、量刑失
    之過重或輕縱，而未依上揭意旨指出具體事由，或形式上雖
    已指出具體事由，然該事由縱使屬實，亦不足以認為原判決
    有何不當或違法者（例如：對不具有調查必要性之證據，法
    院未依聲請調查亦未說明理由，或援用證據不當，但除去該
    證據仍應為同一事實之認定），皆難謂係具體理由，而應認
    其上訴為不合法律上之程式（最高法院九十七年台上字第八
    九二號判決、九十七年台上字第三二六七號判決意旨及法院
    辦理刑事訴訟案件應行注意事項第一六二點參照）。
二、本件上訴意旨略以：上訴人即被告甲○○於警方查獲本案時
    坦承不諱，實具悔悟之心，犯後態度良好，且後悔不已，
    請鈞長體恤被告改過之心，給予被告自新之機會，從輕量刑
    ，被告定會腳踏實地，好好做人，以感恩之心參與社會公益
    為回報，請鈞院給予被告機會等語。
三、經查：本件上訴人即被告甲○○雖已敘述上訴理由，但其上
    訴理由，僅泛以犯後態度等因素，請求本院撤銷原判決，從
    輕量刑，惟原審判決已於理由欄中說明被告罪刑成立之理由
    ，並審酌「被告高職肄業之智識程度，為友人保管槍枝子彈
    之犯罪動機，對社會治安之潛在危險，所寄藏槍枝、子彈之
    數量，寄藏之時間長達數年，及坦承犯行之犯後態度良好等
    一切情狀」，量處有期徒刑3年4月，併科罰金新臺幣5萬元
    ，罰金如易服勞役，以新臺幣1000元折算1日，顯已考量被
    告犯後態度等情；又未經許可寄藏可發射子彈具有殺傷力之
    改造手槍罪之法定刑為「3年以上10年以下有期徒刑，併科
    新台幣700萬元以下罰金」，而被告曾有違反毒品危害防制
    條例等前科，係屬累犯，原判決依累犯加重其刑之規定，所
    宣告如上揭之刑，亦無量刑過重之違誤。乃被告甲○○未依
    據卷內既有訴訟資料或提出新事證，具體指摘或表明第一審
    判決有何認事採證不當或違法之事由，而以上開理由指稱原
    判決不當，揆諸前開說明，其上訴理由，自難謂係具體理由
    。是上訴人即被告甲○○之上訴顯不合法律上之程式，爰依
    刑事訴訟法第三百六十七條前段之規定，駁回其上訴，並不
    經言詞辯論為之。
四、據上論斷，應依刑事訴訟法第三百六十七條前段、第三百七
    十二條，判決如主文。
中    華    民    國    98    年    2     月    11    日
                  刑事第四庭    審判長法  官  吳志誠
                                      法  官  羅心芳
                                      法  官  陳珍如
以上正本證明與原本無異。
如不服本判決應於收受送達後10日內向本院提出上訴書狀，其未
敘述上訴理由者，並得於提起上訴後10日內向本院補提理由書（
均須按他造當事人之人數附繕本）「切勿逕送上級法院」。
                                      書記官  岑  玢
中    華    民    國    98    年    2     月    11    日
附錄本案論罪科刑法條全文：
槍砲彈藥刀械管制條例第8條：
未經許可，製造、販賣或運輸鋼筆槍、瓦斯槍、麻醉槍、獵槍、
空氣槍或第4條第1項第1款所定其他可發射金屬或子彈具有殺傷
力之各式槍砲者，處無期徒刑或5年以上有期徒刑，併科新臺幣1
千萬元以下罰金。
未經許可，轉讓、出租或出借前項所列槍枝者，處5年以上有期
徒刑，併科新臺幣1千萬元以下罰金。
意圖供自己或他人犯罪之用，而犯前二項之罪者，處無期徒刑或
7年以上有期徒刑，併科新臺幣1千萬元以下罰金。
未經許可，持有、寄藏或意圖販賣而陳列第1項所列槍枝者，處3
年以上10年以下有期徒刑，併科新臺幣700萬元以下罰金。
第1項至第3項之未遂犯罰之。
槍砲彈藥刀械管制條例第12條第4項：
未經許可，持有、寄藏或意圖販賣而陳列子彈者，處5年以下有
期徒刑，併科新台幣300元以下罰金。


司法院資訊處製作；財團法人民間司法改革基金會備份。
